臺灣桃園地方法院刑事判決　　　　　　　94年度訴字第1164號
公　訴　人　臺灣桃園地方法院檢察署檢察官
被　　　告　甲○○
　　　　　　　　　　　62號
指定辯護人　本院公設辯護人吳勇毅
上列被告因違反毒品危害防制條例案件，經檢察官提起公訴（94
年度毒偵字第452 號）後，聲請改依協商程序而為判決，並經本
院合議庭評議後，裁定由受命法官獨任進行認罪協商程序，茲判
決如下：
    主      文
甲○○連續施用第一級毒品，處有期徒刑拾月，扣案之第一級毒
品海洛因驗後淨重共計壹點壹玖公克沒收銷燬，扣案包裝第一級
毒品海洛因之包裝袋參只、注射針筒壹支均沒收；又連續施用第
二級毒品，處有期徒刑伍月。應執行有期徒刑壹年貳月，扣案之
第一級毒品海洛因驗後淨重共計壹點壹玖公克沒收銷燬，扣案包
裝第一級毒品海洛因之包裝袋參只、注射針筒壹支均沒收。
    事實及理由
一、犯罪事實：甲○○前曾於民國92年間因施用毒品案件，經本
    院以92年度毒聲字第3020號裁定，令入勒戒處所施以觀察勒
    戒後，認無繼續施用毒品之傾向，而於92年12月15日執行完
    畢，並於翌（16）日釋放，由臺灣桃園地方法院檢察署檢察
    官於92年12月15日，以92年度毒偵字第1777號及92年度毒偵
    字第3610號為不起訴處分確定；又於93年間因施用毒品案件
    ，經本院於93年10月14日以93年度訴字第1473號判決判處應
    執行有期徒刑10月（其中施用第一級毒品部分，判處有期徒
    刑8 月，施用第二級毒品部分，判處有期徒刑3 月。下稱：
    前案），而於93年11月12日確定。詎猶不思戒除毒癮，竟於
    前開觀察勒戒執行完畢後5 年內，復基於施用第一級毒品海
    洛因之概括犯意，自前案宣示判決後之93年10月15日起至同
    年12月12日止，連續在桃園縣平鎮市○○街156 巷62號住處
    ，以針筒注射之方式，施用第一級毒品海洛因多次；並另基
    於施用第二級毒品安非他命之概括犯意，自93年11月中旬某
    日起至同年12月12日23時35分許採尿回溯前96小時內之某時
    止，在桃園縣中壢市某友人住處，以將第二級毒品安非他命
    置於玻璃球內燒烤成煙霧狀之方式，施用第二級毒品安非他
    命多次。嗣經警於93年12月12日23時許，在桃園縣中壢市○
    ○路67之9 號「合歡汽車旅館」611 號房內查獲，並扣得第
    一級毒品海洛因3 小包（驗後淨重共計1.19公克，空包裝重
    0.65公克），及其所有供施用第一級毒品海洛因所用之注射
    針筒1 支。案經桃園縣政府警察局中壢分局報告臺灣桃園地
    方法院檢察署檢察官偵查起訴。
二、證據：
  (一)被告甲○○於本院審理時之自白。
  (二)台灣尖端先進生技醫藥股份有限公司濫用藥物檢驗報告、桃
    園縣政府警察局中壢分局被採尿人姓名編號對照表、法務部
    調查局94年1 月14日調科壹字第080008717 號鑑定通知書、
    本院93年度訴字第1473號刑事判決電腦列印本、查獲物品照
    片、臺灣高等法院被告全國前案紀錄表、臺灣桃園地方法院
    檢察署刑案資料查註紀錄表及法務部全國檢察官線上查詢刑
    案人犯在監所最新資料報表各1 份。
  (三)扣案之第一級毒品海洛因3 小包（驗後淨重共計1.19公克，
    空包裝重0.65公克）及注射針筒1 支。
三、本件經檢察官與被告於審判外達成協商之合意，且被告已認
    罪，其合意內容為：被告甲○○就其所犯毒品危害防制條例
    第10條第1 項之施用第一級毒品罪、同條第2 項之施用第二
    級毒品罪，願分別受科刑範圍為有期徒刑10月、5 月，並定
    應執行刑為有期徒刑1 年2 月之宣告。經查，上開協商合意
    並無刑事訴訟法第455 條之4 第1 項所列情形之一，且檢察
    官聲請改依協商程序而為判決，本院爰不經言詞辯論，於協
    商合意範圍內為協商判決。
四、至公訴意旨另以：被告甲○○基於概括之犯意，自93年10月
    間某日起至同年11月間某日止（即如事實欄所示被告施用第
    二級毒品安非他命之始日前一日）連續施用第二級毒品安非
    他命，因認被告此部分，亦涉有毒品危害防制條例第10條第
    2 項之罪嫌。惟訊之被告堅決否認上開犯嫌，雖被告於93年
    12月12日採集尿液經檢驗結果，確呈安非他命陽性反應，業
    如前述，惟一般人施用第二級毒品安非他命後距採集尿液可
    得驗出甲基安非他命時間最長不會超過96小時，此有行政院
    衛生署藥物食品檢驗局81年藥檢壹字第00156 號函可參，是
    上開檢驗報告，僅足證明被告於採集尿液即93年12月12日採
    尿時回溯前96小時內之某時曾施用第二級毒品安非他命，其
    餘時段，非經被告自白施用毒品，可為互相參佐以推斷施用
    毒品之事實外，非可任意臆測，此外復查無積極證據足資證
    明被告於上開時段有施用第二級毒品之犯行，惟公訴人既認
    被告上開犯嫌與本院前所論科者有連續犯裁判上一罪關係，
    爰不另為無罪之諭知，附此敘明。
五、應適用之法條：依刑事訴訟法第455 條之4 第2 項、第455
    條之11第2 項，毒品危害防制條例第10條第1 項、第2 項、
    第18條第1 項前段，刑法第11條前段、第56條、第51條第5
    款、第38條第1 項第2 款，逕以判決處如主文所示之刑。
六、協商判決除有刑事訴訟法第455 條之4 第1 項第1 款於本訊
    問程序終結前，被告撤銷協商合意或檢察官撤回協商聲請者
    ；第2 款被告協商之意思非出於自由意志者；第4 款被告所
    犯之罪非第455 條之2 第1 項所定得以聲請協商判決者；第
    6 款被告有其他較重之裁判上一罪之犯罪事實者；第7 款法
    院認應諭知免刑或免訴、不受理者情形之一，及違反同條第
    2 項「法院應於協商合意範圍內為判決；法院為協商判決所
    科之刑，以宣告緩刑或2 年以下有期徒刑、拘役或罰金為限
    」之規定者外，不得上訴。
七、本件如得上訴，而如不服本件判決，得自收受判決送達之日
    起10日內，向本院提出上訴書狀（須附繕本），上訴於第二
    審法院。
中　　華　　民　　國　　94　　年　　7 　　月　　26　　日
                  刑事第十一庭  法　官　丁 俊 成
以上正本證明與原本無異。
  　　　　　　　　　　　　　　　書記官　簡 慧 瑛
中　　華　　民　　國　　94　　年　　7 　　月　　29　　日
附錄本案論罪科刑依據之法條：
毒品危害防制條例第10條
施用第一級毒品者，處 6 月以上 5 年以下有期徒刑。
施用第二級毒品者，處 3 年以下有期徒刑。
